# 请教陈版，关于国有资产无偿划拨的问题

提问人：zbw285400739 时间：2022-09-22 09:08:59
请教陈版，集团内子公司将自建的固定资产和使用自有资金投资的长期股权投资无偿划转到集团内另外一家子公司，划出方资本公积账面余额为 0 元。划出后划出方资本公积账面余额为负数，请问是否应该资本公积不足冲减留存收益。

回答人：chenyiwei
理论上，划出方的资本公积如果不足冲减的，则超出部分依次冲减划出方的盈余公积和未分配利润。划出方也可以申请办理减资。

提问人：老兵 701206 时间：2022-11-18 10:25:43
陈老师：
对于无偿划转业务，划入方接收资产后，增加资本公积，请问此资本公积能否转增实收资本？按照《公司法》规定，非现金出资都经过评估，通过划拨方式（有的是根据政府批复实施的）增加实收资本，是否根据《公司法》上述规定矛盾了？从合规性角度考虑，有没有法规支撑划拨行为与公司法的矛盾？

回答人：chenyiwei
这部分资本公积是可以转增实收资本的。但当初划入资产时未评估确实是瑕疵，但法律对此无明确规定。